【裁判字號】    92,交易緝,2
【裁判日期】    920320
【裁判案由】    過失傷害等
【裁判全文】
臺灣臺南地方法院刑事判決                          九十二年度交易緝字第二號
    公  訴  人  臺灣台南地方法院檢察署檢察官
    被      告  甲○○
右列被告因過失傷害等案件，經檢察官提起公訴（八十九年度偵字第三七九九號），
本院判決如左：
    主  文
甲○○服用酒類，不能安全駕駛動力交通工具而駕駛，累犯，處有期徒刑伍月，如易
科罰金，以佰元折算壹日；又因過失傷害人，累犯，處有期徒刑伍月，如易科罰金
，以佰元折算壹日。應執行有期徒刑捌月，如易科罰金，以佰元折算壹日。
    事  實
一、甲○○曾於民國八十三年間因違反麻醉藥品管理條例案件，經本院判處有期徒刑
    五年四月確定，並於八十八年五月十八日縮刑假釋期滿執行完畢，猶不知警惕，
    其於八十八年十一月十七日晚間十一時許起，在台南市○○路某羊肉爐店內與友
    人飲用清酒三瓶後，本應注意飲酒後其吐氣所含酒精濃度超過每公升０‧二五毫
    克以上者，不得駕駛車輛，按其情節又非不能注意，其能注意竟疏未注意，於上
    處飲酒後吐氣所含酒精濃度高達每公升０‧五六毫克，已酒醉不能安全駕駛動力
    交通工具，詎甲○○仍不顧大眾行車之公共安全，於翌日（十八日）凌晨，酒後
    駕駛車號ＴＵ—０２２９號自小客車，沿台南市○○路由西往東方向行駛，於同
    日凌晨一時三十分許，行經青年路與北門路一段之設有閃光號誌交岔路口時，本
    應注意汽車行駛時，駕駛人應注意車前狀況，並隨時採取必要之安全措施及行車
    速度，依標誌或標線之規定，且汽車行駛至交岔路口，其行進、轉彎，應遵守燈
    光號誌之指示及閃光紅燈表示停車再開，車輛應減速接近，先停止於交岔路口前
    ，讓幹道車優先通行後認為安全時，方得續行，而依當時情形，客觀上又無不能
    注意之情事，其能注意竟因不勝酒力而疏未注意該處為速限四十公里之交岔路口
    ，可能會有車輛橫向駛出之車前狀況，且其行向號誌為閃光紅燈，為支線道，竟
    疏未注意減速接近並暫停讓北門路一段之幹道車先行，反以時速一百公里之高速
    超速急馳欲穿越岔路口，適高美英駕駛車號Ｓ６─４７８８號自小客貨車沿北門
    路一段由南向北駛至欲通過岔路口，迨甲○○發現時已煞避不及，其所駕駛之自
    小客車右前車頭遂與高美英所駕駛之自小客貨車左前側部位發生碰撞，造成高美
    英因而受有左前胸挫傷之傷害。嗣經警據報到場處理，並當場測得甲○○其吐氣
    所含酒精濃度已高達前開數值，而查知上情。
二、案經高美英訴由台南市警察局第一分局報請臺灣台南地方法院檢察署檢察官偵查
    起訴。
    理  由
一、訊據被告甲○○對於右開時、地酒後駕車發生碰撞車禍，並致告訴人高美英受傷
    之事實均坦承不諱，核與告訴人高美英指訴之情節相符，且有道路交通事故調查
    報告表、吐氣所含酒精濃度測試結果單影本、財團法人台灣基督長老教會新樓醫
    院診斷證明書各一紙及道路交通事故現場蒐證照片六幀在卷可資佐證。又被告不
    僅自承駕駛前有飲用清酒，且被告於當日凌晨一時四十四分許，為警測試其吐氣
    所含酒精濃度仍高達每公升０‧五六毫克，亦有前開吐氣所含酒精濃度測試結果
    單一紙可稽。按行車速度，依標誌或標線之規定；汽車行駛時，駕駛人應注意車
    前狀況，並隨時採取必要之安全措施；汽車行駛至交岔路口，其行進、轉彎，應
    遵守燈光號誌之指示；汽車駕駛人飲用酒類後其吐氣所含酒精濃度超過每公升０
    ‧二五毫克以上者，不得駕車，道路交通安全規則第九十三條第一項、第九十四
    條第三項、第一百零二條第一項第一款、第一百十四條第二款分別定有明文。次
    按交岔路口未達設置行車管制號誌之標準，得於幹道設置閃光黃燈，於支道設置
    閃光紅燈；閃光黃燈表示警告，車輛應減速接近，注意安全，小心通過；閃光紅
    燈表示停車再開，車輛應減速接近，先停止於交岔路口前，讓幹道車優先通行後
    認為安全時，方得續行，道路交通標誌標線號誌設置規則第二百二十九條第四項
    第二款、第二百十一條第一項第一款、第二款亦分別規定甚明。查被告有經合法
    程序考領駕照，為有駕駛經驗之人，對於上開交通安全規則自知之甚稔，為其應
    注意之事項，而肇事當時係天候晴朗、夜間有照明、柏油路面、雙線道、標線清
    晰、有快慢車道劃分、閃光號誌交岔路口、速限四十公里，有前開道路交通事故
    調查報告表載明可考，據此判斷，足見依當時狀況被告客觀上並無不能注意之情
    狀，而本件肇事地點係位於台南市○○路與北門路一段之設有閃光號誌交岔路口
    ，其中青年路之行向號誌為閃光紅燈，為支線道；北門路一段之行向號誌為閃光
    黃燈，為幹線道，而被告甲○○於肇事後經測試吐氣所含酒精濃度高達每公升０
    ‧五六毫克等情，亦有前開事故調查報告表及吐氣所含酒精濃度測試值結果單可
    稽，是被告甲○○其飲酒後應注意能注意不得駕車而仍駕車，且疏未注意該處為
    速限四十公里之交岔路口，可能會有車輛橫向駛出之車前狀況，而其行向號誌為
    閃光紅燈，為支線道，其亦疏未注意減速接近並暫停讓北門路一段之幹道車先行
    ，反以時速一百公里之高速超速急馳欲穿越岔路口，適告訴人高美英沿北門路一
    段由南往北方向，駕駛上開自小客貨車欲直行穿越岔路口而發生互撞，因而肇事
    ，被告自有違前開規定之注意義務，其顯有過失。又被告不僅自承酒後對其行車
    有影響等語，且由被告當日係因酒後駕車未能注意車前狀況及其行向閃光號誌之
    警示始有本件肇事車禍發生等情以觀，顯見其當時係因不勝酒力已不能安全駕駛
    動力交通工具，亦無疑義。又被告之過失行為與告訴人高美英所受上開傷害之間
    ，顯有相當因果關係。故被告事證明確，犯行洵堪認定。
二、核被告甲○○所為，係犯刑法第一百八十五條之三之酒後不能安全駕駛動力交通
    工具而駕駛罪及同法第二百八十四條第一項前段之過失傷害罪。其所犯上開二罪
    間，犯意各別，行為互殊，應予分論併罰。又被告係酒醉駕車因而致人受傷，前
    開過失傷害罪部分，應依道路交通管理處罰條例第八十六條第一項規定加重其刑
    。查被告有如事實欄所載執行完畢之前科紀錄，有臺灣高等法院被告全國前案紀
    錄表可稽，其於執行完畢後五年之內，再犯本案之罪，係屬累犯，應依刑法第四
    十七條之規定遞加重其刑。爰審酌被告之品行、應負過失責任之程度、造成告訴
    人傷害之結果、肇事後尚未與告訴人家屬達成民事上之和解，及被告於犯後尚能
    坦認犯行頗有悔意等一切情狀，分別量處如主文所示之刑，並均諭知易科罰金之
    折算標準及定其應執行之刑，以資懲儆。
據上論斷，應依刑事訴訟法第二百九十九條第一項前段，道路交通管理處罰條例第八
十六條第一項，刑法第十一條前段、第一百八十五條之三、第二百八十四條第一項前
段、第四十七條、第四十一條第一項前段、第二項、第五十一條第五款，罰金罰鍰提
高標準條例第一條前段、第二條，判決如主文。
本案經檢察官劉聰熙到庭執行職務。
中      華      民      國      九十二      年     三     月    二十    日
                                      臺灣臺南地方法院交通法庭
                                          法  官    張  瑛  宗
右正本證明與原本無異。
如不服本判決，應於判決送達後十日內，向本院提出上訴狀。
                                          書記官    陳  志  德
中      華      民      國      九十二      年     三     月    二十    日
中華民國刑法第一百八十五條之三
服用毒品、麻醉藥品、酒類或其他相類之物，不能安全駕駛動力交通工具而駕駛者，
處一年以下有期徒刑、拘役或三萬元以下罰金。
中華民國刑法第二百八十四條
 (過失傷害罪)
因過失傷害人者，處六月以下有期徒刑、拘役或五百元以下罰金，致重傷者，處一年
以下有期徒刑、拘役或五百元以下罰金。
從事業務之人，因業務上之過失傷害人者，處一年以下有期徒刑、拘役或一千元以下
罰金，致重傷者，處三年以下有期徒刑、拘役或二千元以下罰金。


司法院資訊處製作；財團法人民間司法改革基金會備份。
